---
title: "Dive Deeper: Time Series Workflow"
author: "Your Name"
date: "`r format(Sys.Date(), '%B %e, %Y')`"
output:
  html_document:
    number_sections: true
    df_print: paged
    highlight: tango
    theme: cosmo
    toc: yes
    toc_depth: 4
    toc_float:
      collapsed: true
  pdf_document:
    toc: yes
  word_document:
    toc: yes
---

```{r setup, include=FALSE}
# chunk options
knitr::opts_chunk$set(
  message = FALSE,
  warning = FALSE,
  fig.align = "center",
  comment = "#>"
)

options(scipen = 999)
```

<style>
body {
text-align: justify}
</style>

```{r warning=FALSE, message=FALSE}
library(tidyverse)
library(lubridate) # date manipulation
library(padr) # TS padding
library(zoo) # TS padding
library(fpp) # TS dataset
library(TSstudio) # TS interactive viz

library(forecast) # TS library
library(TTR) # SMA function
library(tseries) # adf.test

# supaya semua plot memiliki theme_minimal()
theme_set(theme_minimal())
```

# Dive Deeper

Gunakan data `souvenir` untuk melakukan fitting model dan forecasting menggunakan metode exponential smoothing. Data tersebut merupakan data penjualan souvenir per bulan selama 7 tahun dari bulan Januari 1987 sampai Desember 1993.

## Import Data

Load data menggunakan fungsi `scan()` untuk emmbaca data menjadi sebuah vector, lalu lakukan visualisasi dengan base `plot()`

```{r}
# import data
souvenir <- scan("data_input/fancy.dat")

# line plot
plot(souvenir, type = "l")
```

## Time Series Object

Buatlah object Time Series `ts(data, start, frequency)`, lalu visualisasikan dengan `autoplot()`

```{r}
# object TS
souvenir_ts <- 
  
# autoplot

```

**Insight:** Apakah TS termasuk tipe additive/multiplicative? ...

## Exploratory Data

Lakukan decomposition sesuai dengan tipe additive/multiplicativenya, lalu buatlah bar plot untuk menganalisa komponen seasonalitynya.

```{r}
# decomposition
souvenir_dc <- 
  
# autoplot

```

```{r}
# seasonality analysis
data.frame(
  Month = factor(month.abb, levels=month.abb),
  Seasonality = souvenir_dc$seasonal
) %>% 
  distinct() %>% 
  ggplot(aes(x = Month, y = Seasonality)) +
  geom_col()
```

**Insight:** Bagaimana trend dan seasonality dari penjualan souvenir? ...

## Cross Validation

Lakukan train-test splitting, dimana 1 tahun untuk data test dan sisanya untuk data train

```{r}
# data test

# data train

```

## Fitting Model

Buatlah minimal 2 model exponential smoothing dengan fungsi berikut:

- `HoltWinters()`
- `ets()`

Note, pemilihan model berdasarkan:

- ada atau tidaknya trend, seasonality
- tipe additive/multiplicative

```{r}

```

## Forecasting

Gunakan `forecast()` untuk masing-masing model yang Anda buat sebelumnya:

```{r}

```

Visualisasikan data actual (train dan test) dengan hasil forecasting

```{r}

```

## Model Evaluation

```{r}

```

**Kesimpulan:** Berdasarkan nilai error di atas, model yang terbaik adalah ...

## Next Step

Bagian ini opsional, namun penting untuk diketahui

Misalkan selanjutnya ada kebutuhan untuk melakukan forecasting periode Jan 1994 - Dec 1994 (satu tahun kedepan dari data `souvenir`). Maka practice yang umum dilakukan, biasanya kita re-train semua data (train + test) menggunakan best model pada tahap sebelumnya.

```{r}
# misal pada tahap sebelumnya, model terbaik adalah dengan fungsi ets() model ZZZ
souvenir_ets_full <- ets(souvenir_ts, model = "ZZZ")
souvenir_ets_full_f <- forecast(souvenir_ets_full, h = 12)

# visualisasi
souvenir_ts %>% 
  autoplot(series = "Full Data") +
  autolayer(souvenir_ets_full_f, series = "Forecast 1 year")
```